---
title: "R Notebook"
output:
  html_document:
    df_print: paged
---

### Cài đặt thư viện

```{r}
install.packages("tidyverse")
install.packages("lubridate")
install.packages("tidyr")
install.packages("zoo")
install.packages("forecast")
install.packages("tseries")
install.packages("feasts")
install.packages("tsibble")
install.packages("fabletools")
install.packages("readr")
install.packages("scales")
install.packages("patchwork")
install.packages("viridis")
install.packages("RColorBrewer")
library(tidyverse)
library(lubridate)
library(tidyr)
library(dplyr)
library(zoo)
library(ggplot2)
library(readr)
library(scales)
library(patchwork)
library(viridis)
library(RColorBrewer)
library(fabletools)
library(tsibble)
library(feasts)
library(tseries)
library(forecast)
```

### Phần 1: Làm sạch và định dạng dữ liệu

**Lấy dữ liệu đầu vào**

```{r}
df_raw <- read.csv("E:/dataScience/Year_3_Documents/phantichchuoithoigian/TimeSeries-/Steel_industry_data.csv", stringsAsFactors = FALSE, fileEncoding = "UTF-8-BOM")

#Tổng quan
cat("Số dòng gốc:", nrow(df_raw), "\n")
cat("Số cột:", ncol(df_raw), "\n")
cat("Tên cột:\n"); print(names(df_raw))
cat("\nKiểu dữ liệu:\n"); print(sapply(df_raw, class))
cat("\nThống kê mô tả:\n"); print(summary(df_raw))
```

**Chuyển đổi Timestamp sang kiểu số nguyên datetime**

```{r}
df <- df_raw %>%
  mutate(
    datetime = dmy_hm(date),) %>%
  arrange(datetime)
 
cat("  Bắt đầu:", format(min(df$datetime), "%d/%m/%Y %H:%M"), "\n")
cat("  Kết thúc:", format(max(df$datetime), "%d/%m/%Y %H:%M"), "\n")
```

**Kiểm tra tính liên tục**

Kiểm tra thời gian chia đều đúng khoảng cách 15', so sánh độ dài dữ liệu thực.

Nếu trường hợp thiếu -\> chèn thêm hàng mới với giá trị NaN và vị trí thiếu

```{r}
time_diffs <- diff(df$datetime)  # đơn vị: phút
irregular <- which(as.numeric(time_diffs, units = "mins") != 15)
 
cat("\nSố khoảng thời gian không đều (!= 15 phút):", length(irregular), "\n")
if (length(irregular) > 0) {
  cat("Các vị trí bất thường:\n")
  print(df[irregular, c("datetime")])
}

```

**Tạo chuỗi thời gian đầy đủ & điểm khuyết**

Tại thời điểm t, biến thay đổi tuyến tính giữa 2 điểm lân cận:

$$\hat{x}_t = x_{t-1} + \frac{x_{t+1} - x_{t-1}}{2}$$

```{r}
df_complete <- df %>%
  # 1. Đảm bảo chuỗi thời gian liên tục mỗi 15 phút
  complete(datetime = seq(min(datetime), max(datetime), by = "15 min")) %>%
  
  # 2. Điền khuyết (nội suy) cho TẤT CẢ các cột dạng số (numeric)
  mutate(across(where(is.numeric), ~na.approx(., na.rm = FALSE, rule = 2))) %>%
  
  # 3. Điền khuyết (lấy giá trị liền trước) cho các cột phân loại
  fill(WeekStatus, Day_of_week, Load_Type, .direction = "down")

# Kiểm tra lại số lượng NA
cat("Số NA sau điền khuyết:", sum(is.na(df_complete$Usage_kWh)), "\n")
```

**Xử lý Outliers**

Đo độ rộng của 50% dữ liệu ở giữa:

$$
IQR = Q_3 - Q_1
$$

Ngưỡng phát hiện bất thường:

$$
Lower = Q_1 -k * IQR
$$

$$
Upper = Q_3 + k * IQR
$$

```{r}
# 1. Hàm IQR tối ưu: Gọn gàng hơn, loại bỏ mảng toàn cục, báo cáo trực tiếp
fix_iqr_outlier <- function(x, col_name, k = 3) {
  Q1 <- quantile(x, 0.25, na.rm = TRUE)
  Q3 <- quantile(x, 0.75, na.rm = TRUE)
  
  lo <- Q1 - k * (Q3 - Q1)
  hi <- Q3 + k * (Q3 - Q1)
  
  outliers <- x < lo | x > hi
  n_outliers <- sum(outliers, na.rm = TRUE)
  
  if (n_outliers > 0) {
    x[outliers] <- NA
    # Chỉ cần rule = 2 đủ để xử lý cả 2 đầu mảng
    x <- na.approx(x, na.rm = FALSE, rule = 2) 
    message(sprintf("Đã xử lý: %-38s | %d điểm outliers (IQR ±%g)", col_name, n_outliers, k))
  }
  return(x)
}

# 2. Pipeline xử lý Outliers đồng loạt
df_complete <- df_complete %>%
  
  # a. Giới hạn các giá trị không được phép âm (cắt về 0)
  mutate(across(c(Usage_kWh, Lagging_Current_Reactive.Power_kVarh, 
          Leading_Current_Reactive_Power_kVarh, CO2.tCO2.), 
                ~ pmax(., 0))) %>%
  
  # b. Giới hạn Power Factor trong khoảng [0, 100]
  mutate(across(ends_with("Power_Factor"), 
                ~ pmin(pmax(., 0), 100))) %>%
  
  # c. Xử lý đột biến (Spikes) bằng hàm fix_iqr_outlier ở trên
  mutate(across(c(Usage_kWh, Lagging_Current_Reactive.Power_kVarh, 
                  Leading_Current_Reactive_Power_kVarh, 
                  ends_with("Power_Factor")),
                ~ fix_iqr_outlier(., cur_column(), k = 3)))
```

### Phần 2: EDA & Phân tích mùa vụ

Dữ liệu thô:

-   Công suất (Ceiling): Các đỉnh nhọn liên tục chạm mức \~150-160 kWh. Đây là mức tiêu thụ điện năng khi tất cả các dây chuyền, máy móc hoạt động 100% công suất tải

-   Mức chạy nền (Floor): Biên dưới dải xanh luôn bám sát trục 0 là lượng điện tiêu thụ khi nhà máy nghỉ, duy trì hệ thống làm mát, chiếu sáng.

    -\> Sự chênh lệch này cho thấy mức độ tiêu hao năng lượng khổng lồ của ngành công nghiệp nặng mỗi khi khởi động máy móc.

    \
    Xu hướng:

-   Khoảng tháng 2 có một đường giảm xuống sâu nhất -\> đây là thời gian nghỉ lễ, giảm thiểu tối đa khoảng 1-2 tuần.

-   Giai đoạn ổn định từ tháng 3 - tháng 5 và từ tháng 9 - tháng 11 duy trì ở mức cao và đi ngang -\> đây là lúc máy móc chạy full công suất các ngày trong tuần

-   Giai đoạn lên xuống thất thường. Giai đoạn này có thể sụt giảm đơn hàng ngắn hạn hoặc nhà máy bảo trì luân phiên các lò luyện

-   Xu hướng lao dốc rõ rệt vào cuối năm -\> Phản ánh kỳ nghỉ lễ và thời điểm chốt sổ sách, xả kho hạn chế sản xuất mới.

```{r}
#Biểu đồ tổng quan chuỗi thời gian
p_overview <- ggplot(df_clean, aes(x = datetime, y = Usage_kWh)) + 
  geom_line(color = "#2196F3", linewidth = 0.3, alpha = 0.7) +

  geom_smooth(method = "gam", formula = y ~ s(x, bs = "cs"), 
              color = "#FF5722", se = FALSE, linewidth = 1) + 
  labs(title = "Tiêu thụ điện năng theo thời gian (2018)",
       subtitle = "Đường xanh: dữ liệu thô | Đường cam: xu hướng",
       x = "Thời gian", y = "Usage (kWh)") + 
  scale_x_datetime(date_breaks = "1 month", date_labels = "%b") + 
  theme_minimal(base_size = 12) + 
  theme(plot.title = element_text(face = "bold"))

print(p_overview)
```

```{r}
#Phân rã chuỗi thời gian
#dùng mf = 96
usage_ts <- ts(df_clean$Usage_kWh, frequency = 96)
stl_fit <- stl(usage_ts, s.window = "periodic", robust = TRUE)

# Gom kết quả vào dataframe
stl_df <- data.frame(
  datetime = df_clean$datetime,
  Observed = as.numeric(usage_ts),
  Trend    = as.numeric(stl_fit$time.series[, "trend"]),
  Seasonal = as.numeric(stl_fit$time.series[, "seasonal"]),
  Residual = as.numeric(stl_fit$time.series[, "remainder"])
)

# Xoay dọc dữ liệu để vẽ facet bằng 1 lệnh duy nhất
stl_long <- stl_df %>%
  pivot_longer(cols = -datetime, names_to = "Component", values_to = "Value") %>%
  # Ép kiểu factor để giữ đúng thứ tự sắp xếp từ trên xuống dưới
  mutate(Component = factor(Component, levels = c("Observed", "Trend", "Seasonal", "Residual")))

# Vẽ toàn bộ 4 biểu đồ xếp chồng
p_stl <- ggplot(stl_long, aes(x = datetime, y = Value, color = Component)) +
  geom_line(linewidth = 0.4, alpha = 0.8) +
  facet_wrap(~Component, scales = "free_y", ncol = 1) + # Cắt làm 4 dòng
  scale_color_manual(values = c("Observed"="#2196F3", "Trend"="#E91E63", 
                                "Seasonal"="#4CAF50", "Residual"="#9E9E9E")) +
  scale_x_datetime(date_breaks = "2 months", date_labels = "%b") +
  labs(title = "Phân rã chuỗi thời gian", x = NULL, y = NULL) + 
  theme_minimal(base_size = 11) +
  theme(legend.position = "none", 
        strip.text = element_text(face = "bold", size = 10, hjust = 0))

print(p_stl)

```

Phân tích biểu đồ:

-   Biểu đồ Xu hướng (Trend): Phản ánh giai đoạn tăng vọt mùa cao điểm và những điểm võng xuống sâu có thể trùng với các kỳ nghỉ lễ dài ngày.

-   Biểu đồ Mùa vụ (Seasonality):

    -   Theo chu kỳ tuần: Cứ 5 khối cao (đại diện cho từ T2-T6), trong đó có những khối tụt giảm mạnh biên độ (đại diện cho T7-CN).

    -   Theo chu kỳ ngày: Trong 1 ngày làm việc, biên độ cao, các khung giờ lò luyện hoạt động với công suất tối đa. Biên độ chạm đáy khi thời gian vào ban đêm, giao ca hoặc giờ nghỉ khi chỉ còn điện chiếu sáng và hệ thống chạy nền hoạt động

-   Biểu đồ Nhiễu (Residual): Phần dữ liệu còn sót lại khi đã trừ đi xu hướng chung và mùa vụ lặp lại. Đại diện cho những sự cố bất thường xảy ra: do ép ca chạy bù tiến độ, khởi động lại lò hoặc máy móc bị lỗi rò rỉ công suất

```{r}
# 1. Biểu đồ Trend (Cả năm)
p_trend <- ggplot(stl_df, aes(x = datetime, y = Trend)) +
  geom_line(color = "#E91E63", linewidth = 0.6) +
  scale_x_datetime(date_breaks = "2 months", date_labels = "%b") +
  labs(title = "Xu hướng (Trend)", x = NULL, y = "kWh") + 
  theme_minimal() +
  theme(plot.title = element_text(face = "bold"))

# 2. Biểu đồ Mùa vụ (Zoom 14 ngày để thấy rõ chu kỳ)
p_seasonal <- ggplot(stl_df %>% filter(datetime < min(datetime) + days(14)),
                     aes(x = datetime, y = Seasonal)) +
  geom_line(color = "#4CAF50", linewidth = 0.8) +
  scale_x_datetime(date_breaks = "2 days", date_labels = "%d/%m") + # Sửa format ngày cho dễ nhìn
  labs(title = "Mùa vụ – 2 tuần đầu (Seasonality)", x = NULL, y = "kWh") +
  theme_minimal() +
  theme(plot.title = element_text(face = "bold"))

# 3. Biểu đồ Nhiễu (Cả năm)
p_residual <- ggplot(stl_df, aes(x = datetime, y = Residual)) +
  geom_line(color = "#9C27B0", linewidth = 0.3, alpha = 0.6) +
  geom_hline(yintercept = 0, color = "red", linetype = "dashed") +
  scale_x_datetime(date_breaks = "2 months", date_labels = "%b") +
  labs(title = "Nhiễu (Residual)", x = "Thời gian", y = "kWh") +
  theme_minimal() +
  theme(plot.title = element_text(face = "bold"))

# 4. Ghép nối bằng Patchwork
p_decomp <- p_trend / p_seasonal / p_residual +
  plot_annotation(
    title = "STL Decomposition – Tiêu thụ điện (Steel Industry)",
    theme = theme(plot.title = element_text(face = "bold", size = 16, hjust = 0.5))
  )

# Hiển thị kết quả
print(p_decomp)
```

Từ biểu đồ ta có thể thấy nhà máy chạy công suất tối đa 2 ca: sáng (8h-11h) và tối (18h - 20h)

```{r}
# 1. Trích xuất đặc trưng
df_clean <- df_clean %>%
  mutate(
    hour      = hour(datetime),
    weekday   = wday(datetime, label = TRUE, abbr = FALSE, locale = "C", week_start = 1),
    month_num = month(datetime),
    month_lab = month(datetime, label = TRUE, abbr = TRUE)
  )

# 2. Tính trung bình giờ & Vẽ biểu đồ
p_hourly <- df_clean %>%
  group_by(hour) %>%
  summarise(mean_kWh = mean(Usage_kWh, na.rm = TRUE), .groups = "drop") %>%
  
  # Đưa thẳng data vào ggplot không cần tạo biến trung gian hourly_avg
  ggplot(aes(x = hour, y = mean_kWh)) +
  geom_col(fill = "#1565C0", alpha = 0.85) +
  geom_line(color = "#FF6F00", linewidth = 1) +
  geom_point(color = "#FF6F00", size = 2) +
  
  #Truyền vector c() vào hàm annotate -> vẽ 2 HCN cùng lúc
  annotate("rect", xmin = c(7.5, 17.5), xmax = c(11.5, 20.5), 
           ymin = -Inf, ymax = Inf, fill = "red", alpha = 0.08) +
  
  # in 2 dòng chữ text bằng một lệnh duy nhất
  annotate("text", x = c(9.5, 19), y = max(df_clean$Usage_kWh, na.rm = TRUE) * 0.45, 
           label = c("Cao điểm\nSáng", "Cao điểm\nTối"), size = 3.5, color = "red", fontface = "bold") +
  scale_x_continuous(breaks = 0:23) +
  labs(title = "Tiêu thụ điện trung bình theo giờ trong ngày",
       x = "Giờ (0–23)", y = "Mean Usage (kWh)") +
  theme_minimal(base_size = 12) +
  theme(
    plot.title = element_text(face = "bold", hjust = 0.5), 
    panel.grid.minor = element_blank() # Xóa các vạch lưới phụ cho đồ thị sạch hơn
  )

print(p_hourly)
```

Phân tích trung bình theo ngày trong tuần:

-   Từ thứ 2 - thứ 6: mức tiêu thụ điện trung bình vươn lên mốc cao nhất và duy trì đồng đều quanh ngưỡng \~35 kWh cho mỗi khối 15'

-   Thứ 7 sụt giảm đột ngột chỉ còn một nửa mức tiêu thụ so với các ngày trong tuần

-   Chủ nhật: mức tiêu thụ chạm đáy ở mức rất thấp -\> đây là ngày nghỉ của nhà máy nên lượng điện tiêu thụ chủ yếu là thiết bị làm mát, đèn chiếu sáng ...

```{r}
#Trung bình theo ngày trong tuần
dow_avg <- df_clean %>%
  group_by(weekday) %>%
  summarise(mean_kWh = mean(Usage_kWh, na.rm = TRUE), .groups = "drop")
dow_avg
p_dow <- ggplot(dow_avg, aes(x = weekday, y = mean_kWh,
                              fill = mean_kWh > mean(mean_kWh))) +
  geom_col(show.legend = FALSE) +
  scale_fill_manual(values = c("TRUE" = "#E53935", "FALSE" = "#42A5F5")) +
  labs(title = "Tiêu thụ điện trung bình theo ngày trong tuần",
       x = NULL, y = "Mean Usage (kWh)") +
  theme_minimal(base_size = 12) +
  theme(plot.title = element_text(face = "bold"),
        axis.text.x = element_text(angle = 30, hjust = 1))
p_dow
```

Trung bình tiêu thụ điện theo tháng trong 1 năm:

-   Mùa cao điểm (từ t1-t5 và t9-t11): nhu cầu sản lượng tăng cao, nhà máy phải hoạt động hết công suất liên tục nhiều ngày trong tuần

-   Mùa trung bình (t6-t8): có sự sụt giảm nhẹ do sự biến động về nhu cầu vật liệu thép chững lại và yếu tố ngoại cảnh (nắng nóng, lượng điện dân dụng sử dụng tăng cao nên các nhà máy công nghiệp nặng được khuyến khích giảm tải sản xuất để tránh sập nguồn lưới điện)

-   Mùa thấp điểm (t2,t12): giai đoạn này lượng điện tiêu thụ trung bình thấp do nghỉ lễ và là thời điểm cuối năm, công ty chốt sổ sách giải phóng hàng tồn kho và hạn chế sản xuất sản phẩm mới

```{r}
#Trung bình theo tháng
monthly_avg <- df_clean %>%
  group_by(month_num, month_lab) %>%
  summarise(mean_kWh = mean(Usage_kWh, na.rm = TRUE), .groups = "drop") %>%
  arrange(month_num)
monthly_avg

p_monthly <- ggplot(monthly_avg, aes(x = month_lab, y = mean_kWh, group = 1)) +
  geom_line(color = "#7B1FA2", linewidth = 1.2) +
  geom_point(color = "#7B1FA2", size = 3) +
  geom_col(fill = "#CE93D8", alpha = 0.4) +
  labs(title = "Tiêu thụ điện trung bình theo tháng",
       x = NULL, y = "Mean Usage (kWh)") +
  theme_minimal(base_size = 12) +
  theme(plot.title = element_text(face = "bold"))
p_monthly

```

#### Tổng kết lại:

```{r}
p_eda_combined <- (p_hourly | p_dow) / p_monthly +
  plot_annotation(title = "EDA – Phân tích mùa vụ",
                  theme = theme(plot.title = element_text(face = "bold", size = 14)))
p_eda_combined
```

### ACF & PACF

```{r}
#2 tuần
n_lags <- 96*7*2
acf_vals <- acf(df_clean$Usage_kWh, lag.max = n_lags, plot = FALSE)
acf_vals

pacf_vals <- pacf(df_clean$Usage_kWh, lag.max = n_lags, plot = FALSE)
pacf_vals

#chuyển sang data frame để vẽ ggplot
acf_df <- data.frame(lag = acf_vals$lag[-1], acf = acf_vals$acf[-1])
acf_df

pacf_df <- data.frame(lag = pacf_vals$lag, pacf = pacf_vals$acf)
ci_95 <- qnorm(0.975) / sqrt(nrow(df_clean)) #ngưỡng ý nghĩa 95%
pacf_df

#đánh dấu các lag 
key_lags <- c(4, 96,96*7) #1h, 1ngay, 1 tuan

```

```{r}
p_acf <- ggplot(acf_df, aes(x = lag, y = acf)) +
  geom_segment(aes(xend = lag, yend = 0), color = "#1976D2", linewidth = 0.4) +
  geom_hline(yintercept = c(ci_95, -ci_95), linetype = "dashed", color = "red") +
  geom_hline(yintercept = 0, color = "black") +
  geom_vline(xintercept = key_lags, color = "#FF6F00", linetype = "dotted", linewidth = 0.8) +
  annotate("text", x = 4,     y = max(acf_df$acf) * 0.95, label = "1h",    color = "#FF6F00", size = 3) +
  annotate("text", x = 96,    y = max(acf_df$acf) * 0.95, label = "1 ngày",color = "#FF6F00", size = 3) +
  annotate("text", x = 96*7,  y = max(acf_df$acf) * 0.95, label = "1 tuần",color = "#FF6F00", size = 3) +
  labs(title = "ACF – Tự tương quan tiêu thụ điện",
       subtitle = "Đường đỏ đứt: ngưỡng ý nghĩa 95% | Đường cam: lag đặc biệt",
       x = "Lag (bước 15 phút)", y = "Autocorrelation") +
  theme_minimal(base_size = 12) +
  theme(plot.title = element_text(face = "bold"))
p_acf
```

```{r}
p_pacf <- ggplot(pacf_df, aes(x = lag, y = pacf)) +
  geom_segment(aes(xend = lag, yend = 0), color = "#388E3C", linewidth = 0.4) +
  geom_hline(yintercept = c(ci_95, -ci_95), linetype = "dashed", color = "red") +
  geom_hline(yintercept = 0, color = "black") +
  geom_vline(xintercept = key_lags, color = "#FF6F00", linetype = "dotted", linewidth = 0.8) +
  annotate("text", x = 4,     y = max(abs(pacf_df$pacf)) * 0.9, label = "1h",    color = "#FF6F00", size = 3) +
  annotate("text", x = 96,    y = max(abs(pacf_df$pacf)) * 0.9, label = "1 ngày",color = "#FF6F00", size = 3) +
  annotate("text", x = 96*7,  y = max(abs(pacf_df$pacf)) * 0.9, label = "1 tuần",color = "#FF6F00", size = 3) +
  labs(title = "PACF – Tự tương quan riêng phần",
       subtitle = "Cho thấy các lag có ảnh hưởng trực tiếp đến giá trị hiện tại",
       x = "Lag (bước 15 phút)", y = "Partial Autocorrelation") +
  theme_minimal(base_size = 12) +
  theme(plot.title = element_text(face = "bold"))
p_pacf
```

Nhận xét:

-   Lag_desc: Thời gian, hoàn cảnh đang ca nào, ngày nào

-   Lag_steps: Lịch trình, lịch sử lặp lại

    -    Ngắn hạn (Lag_1): 15' trước lò luyện thép không bật/tắt trong 1 giây. Nếu 15' trước xưởng đang tiêu thụ 100 kWh thì 15' tới khả năng cao vẫn xoay quanh mức đó

    <!-- -->

    -   Trung hạn (Lag_96): đúng giờ này hôm qua dùng bao nhiêu điện, hôm nay dùng cỡ đó.

    -   Dài hạn (Lag_672): đúng giờ này tuần trước

-   ACF_value: Quán tính đang trên đà tăng hay giảm từ đó xác định được xưởng có đang trên đà ép ca hay không nó sẽ dự đoán 15' tiếp theo sẽ tiếp tục cao

```{r}
#Phân tích lag quan trọng
important_lags <- data.frame(Lag_steps = c(1,2,4,8,48,96,192,96*5,96*7), Lag_desc = c("15 phút", "30 phút", "1 giờ", "2 giờ","12 giờ", "1 ngày", "2 ngày", "5 ngày", "1 tuần"), ACF_value = round(acf_vals$acf[c(2,3,5,9,49,97,193,96*5+1, 96*7+1)], 4))
print(important_lags)
#Ưu tiên các lag [1,4,96,672] tương ứng với [15',1h,1 ngày, 1 tuần]
```

### Phần 3: Feature engineering

```{r}
df_model_ready <- df_clean %>%
  # Sắp xếp thời gian là BẮT BUỘC trước khi Lag/Rolling
  arrange(datetime) %>% 
  mutate(
    Hour          = hour(datetime),
    Day_of_Week   = wday(datetime, week_start = 1),
    Week_of_Year  = isoweek(datetime),
    Month         = month(datetime),
    
    Hour_sin      = sin(2 * pi * Hour / 24),
    Hour_cos      = cos(2 * pi * Hour / 24),
    
    Peak_Flag = case_when(
      Hour >= 8  & Hour < 12 ~ "Morning_Peak",
      Hour >= 18 & Hour < 22 ~ "Evening_Peak",
      Hour >= 0  & Hour < 5  ~ "Off_Peak_Night",
      TRUE                   ~ "Normal"
    ),
    Is_Peak = ifelse(Peak_Flag %in% c("Morning_Peak", "Evening_Peak"), 1L, 0L),
    
    Is_Weekend    = ifelse(Day_of_Week >= 6, 1L, 0L),
    
    KR_Holidays_2018 = as.integer(as.Date(datetime) %in% as.Date(c(
      "2018-01-01", "2018-02-15", "2018-02-16", "2018-02-17", 
      "2018-03-01", "2018-05-05", "2018-05-07", "2018-06-06", 
      "2018-08-15", "2018-09-23", "2018-09-24", "2018-09-25", 
      "2018-09-26", "2018-10-03", "2018-10-09", "2018-12-25"
    ))),
    
    Is_Holiday = pmax(Is_Weekend, KR_Holidays_2018),
    
    # Lag features (Các giá trị quá khứ đã chốt)
    lag_1        = lag(Usage_kWh, 1),
    lag_2        = lag(Usage_kWh, 2), # Cần lag_2 để tính delta
    lag_4        = lag(Usage_kWh, 4),
    lag_96       = lag(Usage_kWh, 96),
    lag_672      = lag(Usage_kWh, 672),
    
    # Rolling (BẮT BUỘC phải bọc thêm lag(..., 1) để tránh Data Leakage)
    roll_mean_4  = lag(rollmeanr(Usage_kWh, k = 4, fill = NA), 1),
    roll_mean_96 = lag(rollmeanr(Usage_kWh, k = 96, fill = NA), 1),
    roll_sd_4    = lag(rollapply(Usage_kWh, width = 4, FUN = sd, fill = NA, align = "right"), 1),
    
    # Rate of change (Chỉ được dùng quá khứ trừ quá khứ)
    delta_1      = lag_1 - lag_2,
    delta_4      = lag_1 - lag_4
  ) %>%
  
  # Cắt bỏ 672 dòng đầu tiên (chứa NA do lấy Lag 1 tuần)
  drop_na() %>%
  
  # Lọc BỎ các cột gây nhiễu, rò rỉ hoặc dư thừa trước khi đưa vào ML
  select(
    -date, -KR_Holidays_2018, -Peak_Flag, # Các cột text/trung gian
    -CO2.tCO2., -Load_Type, -Lagging_Current_Reactive.Power_kVarh, # Cột gây rò rỉ dữ liệu (Xảy ra đồng thời)
    -Leading_Current_Reactive_Power_kVarh, -Lagging_Current_Power_Factor, -Leading_Current_Power_Factor, -NSM, -WeekStatus, -Day_of_week
  )

# Kiểm tra dữ liệu đã sạch sẽ hoàn toàn
str(df_model_ready)
```

```{r}
# Thống kê feature
cat("\nPhân phối Peak_Flag:\n"); print(table(df_model_ready$Peak_Flag))
cat("\nPhân phối Is_Holiday:\n"); print(table(df_model_ready$Is_Holiday))
cat("\nPhân phối Is_Weekend:\n"); print(table(df_model_ready$Is_Weekend))
cat("\nPhân phối Load_Type_num:\n"); print(table(df_model_ready$Load_Type_num))
```

```{r}
split_index <- floor(nrow(df_model_ready) * 0.8)

df_train <- df_model_ready[1:split_index, ]
df_test  <- df_model_ready[(split_index + 1):nrow(df_model_ready), ]

# Lưu ra 2 file riêng biệt
write_csv(df_train, "Train_Steel_Data.csv")
write_csv(df_test, "Test_Steel_Data.csv")
```
